【裁判字號】    92,訴,1299
【裁判日期】    921008
【裁判案由】    毒品危害防制條例
【裁判全文】
臺灣桃園地方法院刑事判決                        九十二年度訴字第一二九九號
    公  訴  人  臺灣桃園地方法院檢察署檢察官
    被      告  甲○○
右列被告因違反毒品危害防制條例案件，經檢察官提起公訴（九十二年度毒偵字第三
二六號、第八三九號）及移
決如左：
    主  文
甲○○施用第一級毒品，累犯，處有期徒刑捌月，扣案之內有微量海洛因殘渣之夾鍊
袋壹只沒收銷燬之；又連續施用第二級毒品，累犯，處有期徒刑柒月，扣案之安非他
命包（含袋重壹點壹公克）、內有微量安非他命殘渣之塑膠袋肆只，均沒收銷燬之
，扣案吸食器貳支、削尖吸管壹支，均沒收。應執行有期徒刑壹年貳月，扣案之內有
微量海洛因殘渣之夾鍊袋壹只、安非他命包（含袋重壹點壹公克）、內有微量安非
他命殘渣之塑膠袋肆只，均沒收銷燬之，扣案吸食器貳支、削尖吸管壹支，均沒收。
    事  實
一、甲○○曾因違反麻醉藥品管理條例案件，經本院於民國八十六年十月二十八日以
    八十六年度訴字第一二二０號判決判處有期徒刑六月，八十七年一月十五日判決
    確定，同年七月十三日易科罰金執行完畢。甲○○前於八十八年間因施用安非他
    命案件，經本院以八十八年度毒聲字第二七六五號裁定送觀察、勒戒後，認有繼
    續施用毒品之傾向，經本院以八十八年度毒聲字第三一二七號裁定令入戒治處所
    施以強制戒治，嗣經本院以八十八年度毒聲字第五八四三號裁定停止戒治，所餘
    戒治期間付保護管束，後經本院以八十九年度毒聲字第四六七號裁定撤銷停止戒
    治，令入戒治處所施以強制戒治，八十九年十二月七日強制戒治期滿翌日出監，
    經臺灣桃園地方法院檢察署檢察官於九十年十月三十日以九十年度戒偵字第九八
    四號為不起訴處分確定在案。詎甲○○猶不知悔改，復基於施用第一級毒品海洛
    因之犯意，於九十二年三月七日凌晨某時，在其位於桃園縣中壢市○○路三六四
    號三樓之住處內，以將海洛因摻入香菸內吸食之方式，施用第一級毒品海洛因一
    次；又另行起意而基於施用第二級毒品安非他命之概括犯意，自九十年十月三十
    日前揭不起訴處分後某不詳時間起至九十二年七月四日止，在其前揭之住處內，
    以將安非他命放置在吸食器內，再以火燒烤產生煙霧後吸食之方式，連續多次施
    用第二級毒品安非他命。嗣先於九十二年一月十六日十七時三十分，在前開住處
    內，為警持本院核發之搜索票搜索查獲甲○○所有之安非他命二包（合計含袋重
    ０．二公克）、供施用安非他命所用之吸食器一支。復於同年三月七日零時五十
    分，甲○○行經前開住處樓下時，為警盤查攔檢，經甲○○同意帶同警員至其前
    揭住處搜索，起獲甲○○所有之內有微量海洛因殘渣之夾鍊袋一只、安非他命一
    包（含袋重０．九公克）及供施用安非他命所用之吸食器一支。繼則於同年七月
    四日十四時許，甲○○行經桃園縣中壢市○○路市立殯儀館旁時，為警盤查攔檢
    ，當場自其身上起獲其所有之內有微量安非他命殘渣塑膠袋四只及供施用安非他
    命所用之削尖吸管一支。甲○○經本院以九十二年度毒聲字第九二七號裁定令入
    戒治處所施以強制戒治一年，現仍施以強制戒治中。
二、案經桃園縣警察局平鎮分局、大溪分局及中壢分局移送臺灣桃園地方法院檢察署
    檢察官偵查起訴及移送併案審理。
    理  由
一、本件被告甲○○所犯並非死刑、無期徒刑、最輕本刑為三年以上有期徒刑之罪或
    高等法院管轄第一審案件，而於準備程序進行中，被告先就被訴事實為有罪之陳
    述時，經告知被告簡式審判程序之旨，並聽取公訴人、被告之意見後，由本院合
    議庭以裁定進行簡式審判程序，合先敘明。
二、右開施用第一級毒品海洛因及第二級毒品安非他命之事實，業據被告於本院審理
    時坦承無訛（見本院九十二年九月二十四日訊問筆錄），並有如主文所列之物扣
    案可資佐證，另被告於前揭時地被查獲後，經採集其尿液送驗結果，分別呈安非
    他命類、嗎啡類陽性反應，有被採尿人姓名編號對照表、桃園縣衛生局不法藥物
    尿液檢定書各三份附卷可稽。由於鴉片主要成分為嗎啡，而嗎啡經化學合成可製
    得二乙醯嗎啡（即海洛因），海洛因施打入人體後，經代謝作用，又可分解生成
    嗎啡，因此無論施打（或吸食）鴉片、嗎啡或海洛因，進入人體後，最後均以嗎
    啡形態排於尿液中。一般人施打海洛因，可於尿液中檢驗出煙毒反應之時效間，
    視施打量之多少及個人代謝分泌情況而定。施打量多者，於施打後四、五日仍有
    可能檢出煙毒反應，施打量少者，則可能在二十四小時後採尿，即難以發現煙毒
    反應，此有法務部調查局發技一字第一八八九號函可稽，足認被告前開自白與
    事實相符。次查，被告如事實欄所載，前因施用安非他命案件，經本院以八十八
    年度毒聲字第二七六五號裁定送觀察、勒戒後，認有繼續施用毒品之傾向，經本
    院以八十八年度毒聲字第三一二七號裁定令入戒治處所施以強制戒治，嗣經本院
    以八十八年度毒聲字第五八四三號裁定停止戒治，所餘戒治期間付保護管束，後
    經本院以八十九年度毒聲字第四六七號裁定撤銷停止戒治，令入戒治處所施以強
    制戒治，於八十九年十二月七日強制戒治期滿翌日出監，經臺灣桃園地方法院檢
    察署檢察官於九十年十月三十日以九十年度戒偵字第九八四號為不起訴處分確定
    在案等情，有不起訴處分書、臺灣高等法院被告全國前案紀錄表附卷足參，堪認
    被告確前經強制戒治期滿，經檢察官不起訴處分確定後，於五年內再犯本件毒品
    危害防制條例第十條第一項、第二項施用毒品之罪。本件事證明確，被告施用第
    一級毒品海洛因及第二級毒品安非他命犯行已經證明，應予依法論科。
三、核被告所為，係犯毒品危害防制條例第十條第一項施用第一級毒品海洛因罪、同
    條第二項施用第二級毒品安非他命罪。被告持有海洛因及安非他命之低度行為，
    分別為施用之高度行為所吸收，均不另論罪。被告多次施用第二級毒品安非他命
    行為，時間緊接、所犯構成要件為相同罪名，顯係基於概括犯意反覆而為，應依
    連續犯之規定以一罪論，並依法加重其刑。其所犯上開二罪間，方法不同，行為
    互異，可認係分別起意，應予分論併罰。另公訴人雖僅就被告於九十二年一月十
    六日十九時採尿回溯九十六小時內之某時起至同年三月七日採尿時回溯九十六小
    時內某時，施用第二級毒品安非他命部分起訴，惟被告其餘施用第二級毒品犯行
    ，雖未據公訴人起訴，但因與已起訴部分，有連續犯之裁判上一罪關係，為起訴
    效力所及，部分犯行並經檢察官移送併辦，依審判不可分之原則，本院自得併予
    審理，附此敘明。又被告前因犯違反麻醉藥品管理條例案件，經本院於八十六年
    十月二十八日以八十六年度訴字第一二二０號判決判處有期徒刑六月，八十七年
    一月十五日判決確定，同年七月十三日易科罰金執行完畢，有臺灣高等法院被告
    全國前案紀錄表在卷可憑，其於五年以內再犯本件有期徒刑以上之罪，皆為累犯
    ，均應依刑法第四十七條規定，加重其刑，施用第二級毒品部分另依刑法第七十
    條規定遞予加重其刑。爰審酌被告經觀察、勒戒、強制戒治後仍再施用毒品，顯
    見戒毒意志不堅，及其犯罪戕害自身，尚無害及他人，且犯罪後坦承犯行，態度
    尚稱良好等一切情狀，各量處如主文所示之刑，並合併定其應執行之刑。扣案之
    夾鍊袋一只、塑膠袋四只，其內原係放置海洛因及安非他命，業經被告取出施用
    而僅餘微量殘渣，扣案之三包物品（含袋重一點一公克）係被告施用後剩餘之安
    非他命，此經被告供承在卷，而被告施用後經採集尿液送驗結果，確呈嗎啡類及
    安非他命類陽性反應，已如前述，顯見該夾鍊袋一只、塑膠袋四只內含之殘渣及
    該三包物品係海洛因及安非他命無疑，該夾鍊袋一只、塑膠袋四只既含前述海洛
    因及安非他命殘渣而無法析離，與該三包安非他命均屬本案查獲之毒品，應依毒
    品危害防制條例第十八條第一項前段之規定，宣告沒收銷燬之。扣案之吸食器二
    支、削尖吸管一支，依其物質屬性雖尚有其他用途，而非專供施用毒品之器具，
    然既均為被告所有且係供其施用毒品安非他命之用，此業據被告供陳在卷，爰依
    刑法第三十八條第一項第二款之規定宣告沒收。
據上論斷，應依刑事訴訟法第二百九十九條第一項前段，毒品危害防制條例第十條第
一項、第二項、第十八條第一項前段，刑法第十一條前段、第五十六條、第四十七條
、第五十一條第五款、第三十八條第一項第二款，判決如主文。
本案經檢察官羅秀蓮到庭執行職務
中    華    民    國       九十二       年      十      月      八      日
                            臺灣桃園地方法院刑事第十庭
                                法  官   蔡和憲
右正本證明與原本無異
如不服本判決，應於判決送達後十日內向本院提出上訴狀( 應附繕本 )，上訴於臺灣
高等法院。
                                    書記官   常毓生
中    華    民    國       九十二       年       十     月      八    日
附論罪科刑依據之法條：
毒品危害防制條例第十條第一項、第二項：
施用第一級毒品者，處六月以上五年以下有期徒刑。
施用第二級毒品者，處三年以下有期徒刑。
毒品危害防制條例第十八條第一項前段：
查獲之毒品及專供製造或施用毒品之器具，不問屬於犯人與否，均沒收銷燬之。


司法院資訊處製作；財團法人民間司法改革基金會備份。
